---
title: "Atividade 2 - Raíz Unitária"
author: "Rodrigo Cabral"
date: "21/04/2023"
output:
  pdf_document: default
  html_document: default
---

```{r setup, include=FALSE}
knitr::opts_chunk$set(echo = TRUE)
```

#Índice de produção da industria de transformação
```{r}
library(readxl)

ind=read_excel('indice_industria_transf.xlsx')

ind = ts(ind[,2],start=c(2002,1),freq=12)

plot(ind,ylab='Índice da industria de transformação')
acf(ind)

#Primeira Diferença
dind=diff(ind)
plot(dind,ylab='L(1) Índice da industria de transformação')
acf(dind)


```


# Teste de Raiz Unitária

# Leitura dos Dados - india Industrial
```{r}
library(readxl)

ind=read_excel('indice_industria_transf.xlsx')

y = ts(ind[,2],start=c(2002,1),freq=12)

plot(y,ylab='Índice da industria de transformação')

```


## Teste de RU ADF

```{r}
#install.packages('urca')
library(urca)

#Modelo com constante

ind.df1 =ur.df(y,type='trend',lags=1, selectlags = 'BIC')
summary(ind.df1)

plot(ind.df1)

```
Aplicando o teste ADF e analisando o resultando para a estatística T = -2,43, tem-se que não pode-se rejeitar a H0, logo a série possui pelo menos uma raíz unitária. 


## Teste ADF - indice Industria de transformação


```{r}
ind.df1=ur.df(y,type='trend',lags=0)
plot(ind.df1)

ind.df2=ur.df(y,type='trend',lags=1)
plot(ind.df2)
summary(ind.df2)

ind.df2=ur.df(y,type='trend',lags=12,selectlags = 'AIC')
plot(ind.df2)
summary(ind.df2)

ind.df2=ur.df(y,type='trend',lags=12,selectlags = 'BIC')
plot(ind.df2)
summary(ind.df2)

ind.df3=ur.df(y,type='drift',lags=12,selectlags = 'BIC')
plot(ind.df3)
summary(ind.df3)

ind.df4=ur.df(y,type='none',lags=12,selectlags='BIC')
plot(ind.df4)
summary(ind.df4)

#teste em relação a variação da série
dind=diff(y)

plot(dind)

dind.df=ur.df(dind,type='none',lags=0)
plot(dind.df)
summary(dind.df)

dind.df1=ur.df(dind,type='none',lags=24,selectlags='BIC')
plot(dind.df1)
summary(dind.df1)
```
Para a série diferenciada uma vez L(1), nota-se que o teste de estatística T=-11.153 está a esquerda de tau1 5%, assim rejeita-se a hipótese nula, logo a série diferenciada uma vez não possui raíz unitária e é estacionária.

# Teste de PP

```{r}
#Série índice da industria de transformação
#modelo com constante
library(urca)

ind.pp = ur.pp(y,type='Z-tau',model='constant',lags='short')
plot(ind.pp)
summary(ind.pp)

y.pp = ur.pp(y,type='Z-alpha',model='constant',lags='short')
plot(y.pp)
summary(y.pp)

```

```{r}
#Modelo com constante e tendência

ind.pp1= ur.pp(y, type='Z-tau',model='trend',lags='short')
plot(ind.pp1)
summary(ind.pp1)

ind.pp2=ur.pp(y,type='Z-tau',model='constant',lags='short')
summary(ind.pp2)
```



# Teste KPSS

```{r}
#indice Industria de transformação
ind.kpss=ur.kpss(y,type='mu',lags='short')
plot(ind.kpss)

summary(ind.kpss)

#indice Industria de transformação
ind.kpss2=ur.kpss(y,type='tau',lags='short')
plot(ind.kpss2)

summary(ind.kpss2)

#install.packages('forecast')
#library(forecast)
#ndiffs(ind)
```


```{r}
#indice Industria de transformação

ind.kpss1=ur.kpss(y,type='tau',lags='long')
plot(ind.kpss1)
summary(ind.kpss1)

ind.kpss2=ur.kpss(y,type='mu',lags='long')
plot(ind.kpss2)
summary(ind.kpss2)
```










